臺灣新北地方法院刑事裁定
111年度撤緩字第35號
聲  請  人  臺灣新北地方檢察署檢察官
受  刑  人  黃冠誠


                     
上列聲請人因受刑人妨害自由案件，聲請撤銷緩刑之宣告（111
年度執聲字第203號），本院裁定如下：
    主  文
聲請駁回。
    理  由
一、聲請意旨略以：受刑人黃冠誠因犯妨害自由案件，經臺灣士
    林地方法院以110年度簡字第192號判決判處拘役55日，緩刑
    2年，並應給付告訴人林孟霖新臺幣（下同）1萬元（已於11
    0年10月22日當庭給付3,000元，餘款7,000元，應分別於110
    年11月15日及110年12月15日各給付3,500元），於110年12
    月14日確定在案，嗣經臺灣士林地方檢察署檢察官以111年
    度執緩字第29號函請受刑人依判決履行給付，竟置之不理。
    核其行為違反刑法第74條第2項第3款之規定，情節重大，足
    認原宣告之緩刑難收其預期效果，而有執行刑罰之必要，已
    合於刑法第75條之1第1項第4款所定得撤銷緩刑宣告之原因
    ，爰依刑事訴訟法第476條規定，聲請撤銷緩刑等語。
二、按緩刑宣告，得斟酌情形，命向被害人支付相當數額之財產
    或非財產上之損害賠償；又受緩刑之宣告而違反第74條第2
    項第1款至第8款所定負擔情節重大，足認原宣告之緩刑難收
    其預期效果，而有執行刑罰之必要者，得撤銷其宣告，刑法
    第74條第2項第3款、第75條之1第1項第4款分別定有明文。
    再按緩刑制度之目的在鼓勵惡性較輕微之犯罪行為人或偶發
    犯、初犯得適時改過，以促其遷善，復歸社會正途；又緩刑
    宣告得以附條件方式為之，亦係基於個別預防與分配正義，
    俾確保犯罪行為人自新及適度填補其犯罪所生之損害為目的
    ，然犯罪行為人經宣告緩刑後，若有具體事證足認其並不因
    此有改過遷善之意，自不宜給予緩刑之寬典，故而設有撤銷
    緩刑宣告制度。所謂「情節重大」之要件，當從受刑人自始
    是否真心願意接受緩刑所附之條件，或於緩刑期間中是否顯
    有履行負擔之可能而隱匿或處分其財產、故意不履行、無正
    當事由拒絕履行或顯有逃匿之虞等情事而言，考量受刑人未
    履行條件情形與被害人所受損害間，依比例原則綜合衡酌原
    宣告之緩刑是否難收其預期之效果，而確有執行刑罰之必要
    ，資以決定緩刑宣告是否應予撤銷。
三、經查：
　㈠受刑人因妨害自由案件，經臺灣士林地方法院以110年度簡字
    第192號判決判處拘役55日，緩刑2年，並應依其與告訴人和
    解内容，向告訴人依期支付共1萬元（已於110年10月22日當
    庭給付3,000元，餘款7,000元，應分別於110年11月15日及1
    10年12月15日各給付3,500元），如有一期不履行視為全部
    到期，並於110年12月14日確定，然受刑人於聲請人向本院
    聲請撤銷緩刑前，僅有履行給付共3,000元，尚有7,000元未
    按期支付，被害人遂具狀陳明上開事實，並請求聲請撤銷緩
    刑等情，有前揭判決書、刑事陳報（補正）狀、臺灣士林地
    方檢察署辦案公務電話紀錄表及臺灣高等法院被告前案紀錄
    表在卷可查，且為受刑人於本院訊問程序時所不爭執（見本
    院撤緩字卷第15至16頁），固堪認受刑人有違反刑法第74條
    第2項第3款之情事。
　㈡然受刑人亦於本院訊問程序時指稱：我於110年收入來源是跟
    我媽一起在市場擺攤賺錢，但我媽被騙去投資保健食品，把
    房子拿去二胎貸款，我看繳款單是從110年2月間開始繳納貸
    款，我在110年11月間知道這件事情，我就跟我媽說我的薪
    水先不用拿，讓她先清償貸款，我有跟告訴人要求延期1、2
    個月，但我之後於111年1月30日就被羈押禁見等語（見本院
    撤緩字卷第15至16頁），核與被告母親邱紫菱於111年3月22
    日本院訊問程序時陳述：我曾經因為購買保健食品，將房屋
    拿去作二胎貸款，我兒子是跟我一起工作，薪水是我先跟公
    司領，扣除掉家裡開銷，兒子才會拿剩下吃飯的錢，他也會
    問我家裡夠不夠用，我兒子知道房屋二胎貸款的事，他說他
    會幫忙我（哭泣），如果一個月只能剛好付貸款費用，他就
    不會再跟我拿錢了等語（見本院撤緩字卷第31至32頁）大致
    相符，且告訴人亦陳明受刑人確有要求延期清償一事，此有
    本院111年3月1日公務電話紀錄表1份在卷可查（見本院撤緩
    字卷第18頁），是以，受刑人表示其確實因家中經濟狀況不
    佳，須優先清償房屋二胎貸款等情，並非全然無稽，則受刑
    人確有因外在因素造成經濟陷入困窘，難以於短時間内依原
    確定判決所定之條件履行，自難認受刑人係明顯有履行負擔
    之可能，卻隱匿或處分其財產、故意不履行、無正當事由拒
    絕履行或顯有逃匿之虞等違反上開負擔而情節重大之情事。
　㈢況且，被告母親邱紫菱亦於本院訊問時當庭表示有意願清償
    其餘未履行之款項（見本院撤緩字卷第32頁），並已於111
    年3月28日將分期餘款7,000元存入告訴人於和解條件所指定
    之帳戶內乙情，亦有存款人收執聯1紙在卷足查（見本院撤
    緩字卷第40頁）。本院審酌受刑人雖有未依原確定判決所定
    期間履行緩刑負擔之情事，惟已由其母代為給付予告訴人7,
    000元，並已全部履行完畢。此外，復查無其他積極證據足
    認受刑人所受緩刑之宣告，有何難收緩刑預期效果而應執行
    刑罰必要之情形，本院認為本案受刑人違反緩刑負擔程度，
    情節尚非重大，無立即執行刑罰之必要。從而，檢察官聲請
    撤銷緩刑之宣告，尚屬無理由，應予駁回。
四、依刑事訴訟法第220 條，裁定如主文。
中　　華　　民　　國　　111 　年　　4 　　月　　 8　　日
                  刑事第八庭  法　官  林翠珊
以上正本證明與原本無異。
如不服本裁定應於裁定送達後五日內向本院提出抗告狀。
                              書記官　王敏芳
中　　華　　民　　國　　111 　年　　4 　　月　　 8　　日